臺灣高雄地方法院交通事件裁定　　　　 96年度交聲字第425號
原處分機關　高雄市政府
受處分人即
異　議　人　甲○○
上列受處分人因違反道路交通管理處罰條例案件，對於高雄市政
府民國96年5 月3 日所為之處分（高市府交裁字第裁32─C00000
000 號裁決書），聲明異議，本院裁定如下：
    主  文
原處分撤銷。
甲○○不罰。
    理    由
一、異議意旨略以：舉發車牌號碼K27-027 號該車確為異議人所
    有，但未曾騎乘該車前往台北過，平日在小孩就讀國小擔任
    義工媽媽一職，舉發違規時間96年3 月13日晚上10點多並無
    出門，亦未將該車借予他人使用，因經警舉發於96年3 月13
    日晚上10時24分許，所有上開機車經人騎乘至台北縣新莊市
    中港大排處，有拒絕停車接受稽查而逃逸之行為，爰對原處
    分不服，依法聲明異議，請求撤銷原處分，並提出其所有
    K27-027號重型機車照片4紙為證。
二、按當事人主張事實，須負舉證責任，倘其所提出之證據，不
    足為主張事實之證明，自不能認其主張之事實為真實（行政
    法院36年判字第16號判例、39年判字第2 號判例參照）。申
    言之，如原處分機關認人民有法定應予處罰之情事，自應就
    法律所規定應予處罰之要件事實，提出明確之證據加以證明
    後，始得採取處罰人民之措施甚明。
三、原處分機關以：異議人即受處分人甲○○所有之車牌號碼K2
    7-027 號重型機車，於96年3 月13日晚上10時24分，在台北
    縣新莊市○○路與中港大排處，因台北縣政府警察局新莊分
    局員警於該處執行取締酒後駕車交通稽查勤務，經執行勤務
    員警示意騎乘該車之駕駛人停車受檢，詎該駕駛人原已減速
    慢慢停靠攔截點，卻突然加速逃逸，當時即由值勤員警記明
    車輛車牌號碼，依法逕行舉發；再由原處分機關依道路交通
    管理處罰條例第60條第1 項規定，裁處異議人罰鍰新台幣（
    下同）3,000 元整，並依同條例第63條第1 項第1 款之規定
    ，記違規點數1 點。經查：異議人固坦承為車牌號碼K27-02
    7 號重型機車之所有人，惟堅詞否認於上開時、地有前揭違
    規行為，而原處分機關除提出高雄市政府交通局96年5 月1
    日高市交裁字第0960016333號函稿、臺北縣政府警察局新莊
    分局96年4 月24日北縣警新交字第0960016205號書函等資料
    外，別無其他任何證據足認異議人確有舉發單所指之違規行
    為。而舉發員警陳博武提出之職務報告說明，違規車輛車頭
    斜板有一類似三角形，似超人的形狀，車頭前週遭有紅白色
    車殼，車身顏色為暗色等語明確，與異議人所提出違規車輛
    照片顯示之車頭樣式與銀色車身明顯不同。又依職務報告所
    載，攔停當時車上2 人皆為男性，及異議人甲○○戶籍地址
    設於高雄市小港區，有個人基本資料查詢結果1 紙在卷可憑
    ，對於台北縣市查無地緣關係等情綜合以觀，96年3 月13日
    違規當時之機車騎士確非異議人甲○○無訛。準此，車牌號
    碼K27-027 號重機車既非舉發意旨所指之違規車輛，又當時
    違規駕車者復非本件異議人，則原處分機關對於人民究否有
    法定應予處罰之事實，既無法提出明確之證據證明，衡諸前
    開行政法院判例意旨，自不得遽予裁罰，從而，原裁罰處分
    尚有未洽，本件異議為有理由，原處分應予撤銷，並諭知異
    議人不罰。
四、據上論斷，應依道路交通案件處理法第20條，裁定如主文。
中　　華　　民　　國　　96　　年　　8 　　月　 　1　　日
　　　　　　　　　交通法庭    法　官   王  琁
上正本證明與原本無異
如不服本裁定應於送達後5日內向本院提出抗告狀。
中　　華　　民　　國　　96　　年　　8 　　月　　1 　　日
                              書記官   黃國忠
